【裁判字號】    97,簡上,259
【裁判日期】    971128
【裁判案由】    傷害
【裁判全文】
臺灣臺北地方法院刑事判決            97年度簡上字第259 號
上  訴  人
即  被  告  甲○○
選任辯護人  何朝棟律師
上列上訴人即被告因傷害案件，不服本院中華民國97年2 月18日
97年度簡字第2081號第一審判決（聲請簡易判決處刑案號：臺灣
臺北地方法院檢察署97年度偵字第9142號），提起上訴，本院判
決如下：
    主  文
上訴駁回。
    事  實
一、甲○○係址設臺北市○○區○○路2段203 巷32號1樓住戶，
    與住在同上址2 樓住戶乙○○，為同一社區同棟大樓之樓上
    樓下鄰居關係，昔因噪音干擾而相處不睦。民國97年3月26
    日上午9時許，其2人在前開社區之中庭內，又因噪音干擾細
    故發生口角，乙○○遂持相機欲對甲○○攝影蒐證，致甲○
    ○心生不悅，遂基於傷害之故意，徒手掌摑乙○○頭部左側
    面，並與乙○○發生拉扯，致乙○○受有左耳及耳後頭皮擦
    挫傷、左手肘及前臂挫扭傷之傷害。
二、案經乙○○訴由臺北市政府警察局文山第二分局報告臺灣臺
    北地方法院檢察署檢察官偵查後，聲請簡易判決處刑。
    理  由
壹、證據能力部分
    本院認定事實所引用之下列卷證資料（包含供述證據、文書
    證據等證據），並無證據證明係公務員違背法定程序所取得
    ，且被告、檢察官於本院準備程序、審判期日中對於提示之
    卷證，就證據能力均未表示爭執，迄至言詞辯論終結前亦未
    再聲明異議，又卷內之文書證據，經核亦無刑事訴訟法第15
    9條之4之顯有不可信之情況與不得作為證據之情形，本院審
    酌上開證據資料製作時之情況，尚無違法不當及證明力明顯
    過低之瑕疵，亦認為以之作為證據應屬適當，是依刑事訴訟
    法第159條至第159條之5 規定，所引用之卷證所有證據（包
    含供述證據、文書證據等證據），如下揭所示均有證據能力
    ，合先敘明。
貳、實體方面
一、訊據被告甲○○對於上揭傷害犯罪事實於本院97年10月21日
    審判時坦承不諱（見本院97年度簡上字第259號卷第112頁反
    面第16行），核與告訴人乙○○之指訴、證人丙○○於本院
    97年10月21日審理時之證述大致相符（見本院97年度交簡上
    字第259 號卷第109至111頁）。而告訴人乙○○因此受有左
    耳及耳後頭皮擦挫傷、左手肘及前臂挫扭傷之傷害結果，亦
    有臺北市立萬芳醫院診斷證明書1 紙在卷可稽（見臺灣臺北
    地方法院檢察署97年度偵字第9142號卷第10頁）。足見被告
    於本院審理中出於任意性之自白與事實相符，堪以採信。
    本件事證明確，其前開犯行堪予認定。
二、核被告甲○○所為，係犯刑法第277條第1項普通傷害罪。原
    審認被告罪證明確，因而援引刑事訴訟法第449條第1項前段
    、第3項、第454條第2項，刑法第277條第1項、第41條第1項
    前段，刑法施行法第1條之1，量處被告甲○○拘役40日，並
    諭知如易科罰金，以新臺幣1,000元折算1日，本院審酌被告
    甲○○並無犯罪前科紀錄，有臺灣高等法院被告前案紀錄表
    在卷可參，其於犯罪後尚能坦認犯行，暨告訴人乙○○所受
    傷勢，其犯罪動機、目的、手段、智識程度，犯後仍未與告
    訴人乙○○達成和解等一切情狀，經核原審認事用法均無不
    合，量刑亦屬妥適。被告甲○○空言否認，提起上訴，經核
    為無理由，應予駁回。又被告甲○○於本院審理時雖已坦認
    犯行，惟參酌被告直至本院審理時提示告訴人乙○○蒐證錄
    影光碟之列印畫面時，被告始改口承認犯行，且迄今仍未與
    告訴人乙○○達成和解，足見前開罪刑，並未有「暫時不執
    行為適當」之情事，是被告甲○○請求緩刑云云，亦非允當
    ，附此敘明。
據上論斷，應依刑事訴訟法第455 條之1第1項、第3項、第368條
，判決如主文。
本案經檢察官林怡君到庭執行職務。
中    華    民    國    97    年    11    月    28    日
                  刑事第十六庭  審判長法  官  蔡守訓
                                      法  官  徐千惠
                                      法  官  施添寶
以上正本證明與原本無異。
本件不得上訴。
                                      書記官  陳弘文
中    華    民    國    97    年    11    月    28    日
附錄本案論罪科刑法條全文：
中華民國刑法第277 條（普通傷害罪）
傷害人之身體或健康者，處3 年以下有期徒刑、拘役或1,000 元
以下罰金。
犯前項之罪因而致人於死者，處無期徒刑或7 年以上有期徒刑，
致重傷者，處3 年以上10年以下有期徒刑。


司法院資訊處製作；財團法人民間司法改革基金會備份。
